【裁判字號】    95,訴,877
【裁判日期】    950623
【裁判案由】    違反毒品危害防制條例
【裁判全文】
臺灣臺南地方法院刑事判決               95年度訴字第877號
公  訴  人  臺灣臺南地方法院檢察署檢察官
被      告  甲○○
上列被告因違反毒品危害防制條例案件，經檢察官提起公訴（95
年度毒偵字第954號），被告就被訴事實為有罪之陳述，本院裁
定由受命法官獨任進行簡式審判程序，判決如下：
    主    文
甲○○施用第一級毒品，累犯，處有期徒刑壹年肆月。扣案第一
級毒品海洛因貳小包（共淨重零點壹陸公克）沒收銷燬之，海洛
因包裝袋貳只及注射針筒支均沒收。
    事    實
一、甲○○前於民國八十八間，因施用毒品案件，經本院裁定送
    觀察、勒戒後，認無繼續施用毒品之傾向，經臺灣臺南地方
    法院檢察署檢察官以八十八度偵字第六六八五號為不起訴處
    分確定。嗣又因施用毒品案件，經本院裁定送觀察、勒戒後
    ，認有繼續施用毒品之傾向，再經本院裁定令入戒治處所，
    施以強制戒治一年，並於八十九年七月二十八日停止強制戒
    治併付保護管束，嗣於九十年二月二十六日因前開保護管束
    期滿而執行完畢，且其因該毒品案件，經臺灣高等法院臺南
    分院以八十九年度上訴字第一四七六號判決判處有期徒刑七
    月確定。嗣甲○○又於八十九年間，再因施用毒品案件，經
    本院裁定令入戒治處所，施以強制戒治一年，並於九十年十
    一月十三日執行完畢；另其又因該案，經本院以八十九年度
    訴字第三三○號判決判處有期徒刑八月確定，嗣上開二法院
    之判決，經臺灣高等法院臺南分院以九十年度聲字第六七五
    號判決應執行有期徒刑一年二月確定，且於九十二年一月三
    十日因縮短刑期假釋出獄，並付保護管束，而於九十二年九
    月十八日因保護管束期滿而執行完畢。
二、詎甲○○仍未戒除毒癮，竟於前開第二次之強制戒治執行完
    畢後五年內，又基於施用第一級毒品海洛因之犯意，於九十
    五年四月十日十三時許，在臺南市○區○○路路旁某處，以
    海洛因摻水置入注射針筒內注射手臂之方式，施用第一級毒
    品海洛因一次。嗣於同日十三時二十分許，經警在臺南市○
    區○○路與勝利路交岔路口附近，發現甲○○駕駛車號３１
    ６３－ＬＹ號自小客車，行跡可疑，遂向前盤查，並經其同
    意搜索後，當場在該車內發現甲○○所有之第一級毒品海洛
    因二小包（總淨重零點一六公克)及注射針筒二支，另在甲
    ○○身上查獲已使用之注射針筒一支。而甲○○經員警採尿
    送驗，結果呈鴉片類（可待因、嗎啡）陽性反應，始查知上
    情。
三、案經臺南市警察局第一分局報告臺灣臺南地方法院檢察署檢
    察官偵查起訴。
    理    由
一、本件係經被告甲○○於本院當庭表示認罪，而以簡式審判程
    序加以審理，有本院九十五年六月二十三日準備程序筆錄及
    審判筆錄附卷足憑，則依據刑事訴訟法第二百七十三條之二
    、同法第一百五十九條第二項之規定，不適用傳聞法則有關
    限制證據能力之相關規定，合先敘明。
二、訊據被告甲○○對上開非法施用第一級毒品海洛因一次之事
    實坦承不諱，又被告於上開犯行後經採集尿液檢體，經送鑑
    驗結果，呈可待因、嗎啡陽性反應（按海洛因係由嗎啡經化
    學合成而製得，經注射進入人體後，因代謝分解成嗎啡，因
    此施打海洛因後，由尿液中檢驗結果仍為嗎啡反應），此有
    長榮大學所出具之九十五年四月二十六日之尿液檢驗確認報
    告一份附卷可稽，又扣案之毒品海洛因二小包 (總淨重零點
    一六公克)經送鑑定結果，確屬第一級毒品海洛因無訛，此
    有法務部調查局調科壹字第二○○○○六三一三號鑑定通知
    書一紙在卷可參，均互核相符，足認被告之自白確與事實相
    符，堪以採信。本件事證明確，被告犯行，堪以認定。
三、按海洛因業經列入毒品危害防制條例第二條第二項第一款所
    規定之第一級毒品，禁止非法持有、施打及吸用，毒品危害
    防制條例第二條第二項第一款定有明文。核被告所為，係犯
    毒品危害防制條例第十條第一項之施用第一級毒品罪；其持
    有第一級毒品海洛因之低度行為，為進而施用之高度行為所
    吸收，不另論罪。被告有如事實欄一所示之犯罪科刑及執行
    紀錄，於九十二年九月十八日執行完畢，此有臺灣高等法院
    被告前案紀錄表一份在卷可按，其前受有期徒刑之執行完畢
    後，五年內再犯本件有期徒刑以上之罪，為累犯，應依刑法
    第四十七條之規定加重其刑。爰審酌被告施用毒品之犯行，
    在性質上乃屬對自我身心健康之自戕行為，尚未嚴重破壞社
    會秩序、侵害他人權益，然其前因施用毒品分別經送觀察、
    勒戒、強制戒治及判刑確定後，猶不思戒絕革除惡習，再為
    本件犯罪，顯未因前所受之觀察、勒戒、強制戒治處分及判
    刑確定而記取教訓，及被告犯後坦承犯行，態度良好，並其
    犯罪之動機、目的、手段等一切情狀，量處如主文所示之刑
    ，以資懲儆。
四、扣案第一級毒品海洛因二小包 (總淨重零點一六公克)，屬
    毒品危害防制條例第二條第二項第一款所列之第一級毒品，
    不論屬於被告與否，應依毒品危害防制條例第十八條第一項
    前段宣告沒收銷燬之。又海洛因包裝袋二只 (總重零點三四
    公克)及注射針筒三支，係被告所有，且分別供施用毒品海
    洛因所用或預備之物，業據其供承在卷，應依刑法第三十八
    條第一項第二款宣告沒收。另扣案已使用過之針筒一支，係
    被告之友人王志煌所有，業據被告及其友人王志煌均供承在
    卷，爰不予宣告沒收，併此敘明。
據上論斷，應依刑事訴訟法第二百七十三條之一第一項、第二百
九十九條第一項前段，毒品危害防制條例第十條第一項、第十八
條第一項前段，刑法第十一條前段、第四十七條、第三十八條第
一項第二款，判決如主文。
本案經檢察官乙○○到庭執行職務。
中  華    民    國    95    年     6     月     23    日
                      刑事第八庭  法官  徐文瑞
上開正本證明與原本無異。
如不服本判決，應於判決送達後十日內向本院提出上訴狀( 應附
繕本 )。
                                    書記官   李佩珊
中    華    民    國    95    年    6     月    23    日
附錄法條：
毒品危害防制條例第10條第1項
施用第一級毒品者，處六月以上五年以下有期徒刑。


司法院資訊處製作；財團法人民間司法改革基金會備份。
